臺灣高等法院臺南分院刑事判決　　　九十一年度上易字第三三一號　Ａ
　　　上　訴　人　臺灣雲林地方法院檢察署檢察官
　　　被　　　告　ＦＲＡＮＣＯ.
右上訴人因被告竊盜案件，不服臺灣雲林地方法院九十年度易字第八○四號中華民國
九十年十二月二十五日第一審判決（起訴案號：臺灣雲林地方法院檢察署九十年度偵
字第四二二一號），提起上訴，本院判決如左：
      主      文
上訴駁回。
      理      由
一、公訴意旨略以：被告ＦＲＡＮＣＯ  ＯＬＩＶＥＲ  ＭＡＲＴＩＮ（下稱ＯＬＩ
    ＶＥＲ）、ＣＡＲＣＩＤＯ  ＡＮＧＥＬＥＳ  ＰＲＡＧＯ（下稱ＡＮＧＥＬＥ
    Ｓ）、ＡＬＩＴＡＯ  ＷＩＬＦＲＥＤＯ  ＥＣＯＹ（下稱ＷＩＬＦＲＥＤＯ）
    三人與同案被告王怡誠及ＰＵＺＯＮ  ＪＥＦＦ  ＳＡＭＢＡＴ（下稱ＪＥＦＦ
    ，菲律賓籍外勞）（以上二人業經原審判處罪刑確定在案）共同基於意圖為自己
    不法之概括犯意聯絡，自民國九十年六月三十日起至七月二十一日止，連續多次
    在雲林縣麥寮鄉台塑六輕工業園區塑化煉油廠區內，由同案被告王怡誠駕駛編號
    ０６－０７６號自小貨車，附載ＪＥＦＦ，二人徒手竊得電纜線每次約三百公斤
    ，載至喬賓汽車保養廠後，再由ＪＥＦＦ邀約ＯＬＩＶＥＲ或ＡＮＧＥＬＥＳ或
    ＷＩＬＦＲＥＤＯ前來，共同以切割台及剪線器裁剪出售，而竊取台塑重工公司
    所有之電纜線共一千三百九十二．五六公斤，因認被告ＯＬＩＶＥＲ、ＡＮＧＥ
    ＬＥＳ及ＷＩＬＦＲＥＤＯ等三人亦涉共犯刑法第三百二十條第一項之竊盜罪嫌
    等語。
二、按犯罪事實應依證據認定之，無證據不得推定其犯罪事實；又不能證明被告犯罪
    者，應諭知無罪之判決，刑事訴訟法第一百五十四條、第三百零一條第一項分別
    定有明文。又事實之認定，應憑證據，如未能發現相當證據，或證據不足以證明
    ，自不能以推測或擬制之方法，為裁判基礎（最高法院四十年臺上字第八六號判
    例參照）。復刑法之竊盜罪係以行為人意圖為自己或第三人不法之所有，而將他
    人所支配下之動產，移歸自己實力支配之下，將原持有關係破壞，另行建立新的
    持有關係即已既遂。
三、經查：本件同案被告王怡誠於警訊中係供稱：我與ＪＥＦＦ用公司堆高機將電纜
    線載運至舊喬賓汽車保養廠內堆放，再夥同另三名外勞ＯＬＩＶＥＲ、ＡＮＧＥ
    ＬＥＳ及ＷＩＬＦＲＥＤＯ於上開汽車保養廠內裁剪電纜線等語，而於原審亦供
    稱：是我竊得電纜線後，通知ＪＥＦＦ，再由ＪＥＦＦ通知ＯＬＩＶＥＲ、ＡＮ
    ＧＥＬＥＳ及ＷＩＬＦＲＥＤＯ等三名外勞前來裁剪，所以他們並不知道行竊之
    事等語；又同案被告ＪＥＦＦ在警訊中亦供稱：ＡＮＧＥＬＥＳ是從事清理電纜
    皮的工作，ＯＬＩＶＥＲ及ＷＩＬＦＲＥＤＯ和我則從事電纜線之剪斷、削皮及
    搬運的工作等語，此與被告ＯＬＩＶＥＲ在原審供稱：我在舊喬賓汽車保養廠負
    責剪削銅條及搬運等語相符，是被告ＯＬＩＶＥＲ、ＡＮＧＥＬＥＳ及ＷＩＬＦ
    ＲＥＤＯ等三人對於同案被告王怡誠及ＪＥＦＦ於台塑六輕工業園區塑化煉油廠
    區內竊取本案之電纜線並不知情，且其三人僅參與事後在舊喬賓汽車保養廠內之
    裁剪及搬運工作，則堪予認定；而舊喬賓汽車保養廠屬台灣塑化公司所有，現已
    廢棄，平時並無人在使用，已據告訴代理人郭勝雄及同案被告王怡誠於原審陳明
    在卷，且台塑六輕工業園區塑化煉油廠區（即同案被告王怡誠與ＪＥＦＦ竊得上
    開電纜線之位置）距離該廠區內之舊喬賓汽車保養廠約有八百公尺至一千公尺之
    遠，亦經同案被告王怡誠於原審供明在卷，並有廠區配置圖在卷可參，是同案被
    告王怡誠及ＪＥＦＦ將上開電纜線竊取後載運至舊喬賓汽車保養廠內堆放，即屬
    竊盜行為之既遂，其後被告ＯＬＩＶＥＲ、ＡＮＧＥＬＥＳ及ＷＩＬＦＲＥＤＯ
    等三人雖參與裁剪及搬運該電纜線之工作，惟此行為應屬事後處理贓物或搬運贓
    物之犯行，並非竊盜行為，是公訴人起訴認被告ＯＬＩＶＥＲ、ＡＮＧＥＬＥＳ
    及ＷＩＬＦＲＥＤＯ所為係涉共犯刑法第三百二十條第一項之竊盜罪嫌，顯有誤
    解。此外，復查無其他積極證據足資認定被告ＯＬＩＶＥＲ、ＡＮＧＥＬＥＳ及
    ＷＩＬＦＲＥＤＯ三人確有公訴人所指之共同竊盜犯行。本件不能證明被告ＯＬ
    ＩＶＥＲ、ＡＮＧＥＬＥＳ及ＷＩＬＦＲＥＤＯ三人犯竊盜罪，揆諸首開法條及
    判例意旨，原判決諭知被告ＯＬＩＶＥＲ、ＡＮＧＥＬＥＳ、ＷＩＬＦＲＥＤＯ
    等三人均無罪；並說明被告ＯＬＩＶＥＲ、ＡＮＧＥＬＥＳ、ＷＩＬＦＲＥＤＯ
    等三人所涉搬運贓物罪之犯行，宜由檢察官另行偵查。本院經核原判決就此部分
    之判決，認事用法均無不當。
四、檢察官上訴意旨以：同案被告王怡誠於警、訊偵查中及原審已明確供述被告ＯＬ
    ＩＶＥＲ、ＡＮＧＥＬＥＳ、ＷＩＬＦＲＥＤＯ均曾參與裁剪電纜線工作，且販
    賣電纜線，後均有拿到錢等語，是以彼等三人裁剪電纜線，應屬整個竊盜犯行之
    分擔行為，而非事後理贓物或搬運贓物行為，且與同案被告王怡誠、ＪＥＦＦ有
    共同犯意聯絡等由指摘原判決為被告ＯＬＩＶＥＲ、ＡＮＧＥＬＥＳ、ＷＩＬＦ
    ＲＥＤＯ等三人無罪之判決不當。經查：同案被告王怡誠於警訊時固有供稱：贓
    物共賣得新台幣（下同）十萬餘元，我分得四萬多元，外勞ＯＬＩＶＥＲ分得一
    萬左右，ＡＮＧＥＬＥＳ分得一萬元左右、ＷＩＬＦＲＥＤＯ分得一萬多元，Ｊ
    ＥＦＦ分得三萬多元等語以觀，若被告ＯＬＩＶＥＲ、ＡＮＧＥＬＥＳ、ＷＩＬ
    ＦＲＥＤＯ等三人確有共同參與行竊，為何贓物變賣所得款項，要比同案被告Ｊ
    ＥＦＦ少分約二萬元之多？則同案被告王怡誠於警訊時供稱被告等三人各分得一
    萬元左右贓物賣得價款乙節，顯有瑕疵，而非可採。況據被告ＯＬＩＶＥＲ於警
    訊時供稱：在喬賓汽車保養廠內剪削電纜線成銅條後，王怡誠叫我們共同搬運上
    貨車，第一次搬運費八百元是王怡誠拿給ＪＥＦＦ轉交給我，第二次三千元是王
    怡誠直接拿給我的等語，所得工資只三千八百元，並非同案被告王怡誠所稱分得
    一萬元，可見其係受僱在喬賓汽車保養廠內剪削電纜線成銅條後，搬銅條上貨車
    ，只在賺取工資而已。參酌前揭第三項所述各情，顯然係同案被告王怡誠及ＪＥ
    ＦＦ將上開電纜線竊取後，載運至舊喬賓汽車保養廠內堆放，竊盜行為即為既遂
    後，才僱請被告ＯＬＩＶＥＲ、ＡＮＧＥＬＥＳ、ＷＩＬＦＲＥＤＯ等三人參與
    裁剪及搬運該電纜線之工作，惟此行為應屬事後處理贓物或搬運贓物之犯行，並
    非竊盜行為。是本件上訴為無理由，應予駁回。
五、被告ＯＬＩＶＥＲ、ＡＮＧＥＬＥＳ、ＷＩＬＦＲＥＤＯ等三人經合法傳喚，無
    正當理由不到庭，不待其陳述，逕行判決。
據上論結，應依刑事訴訟法第三百六十八條、第三百七十一條，判決如主文。
本案經檢察官洪泰文到庭執行職務。
中    華    民    國      九十一      年      七      月      三十一    日
          臺灣高等法院臺南分院刑事第五庭
                                      審判長法官  鄭    文    肅
                                            法官  陳    珍    如
                                            法官  黃    三    哲
右正本證明與原本無異。
不得上訴。
                                      法院書記官  陳    淑    貞
中    華    民    國      九十一      年      八      月      一        日
